臺灣高等法院臺中分院刑事判決　
111年度金上訴字第821號
上  訴  人  臺灣臺中地方檢察署檢察官
上  訴  人  
即  被  告  謝佩珊


選任辯護人  王思雁律師
上列上訴人因被告加重詐欺等案件，不服臺灣臺中地方法院109
年度金訴字第612號中華民國111年1月19日第一審判決（起訴案
號：臺灣臺中地方檢察署109年度偵字第14936、15426、15755、
16524、16530、19190、28239），提起上訴，本院判決如下：
    主    文
原判決關於其附表二編號4、5所示部分及定應執行刑部分，均撤
銷。
庚○○犯如附表二編號4、5所示之罪，各處如附表二編號4、5所示
之刑。
其餘上訴駁回（即原判決如其附表二編號1、2、3所示及附表三
部分）。
上開撤銷改判部分及上訴駁回有罪部分，應執行有期徒刑壹年捌
月。
    犯罪事實
一、庚○○與張思凱（原審通緝中）為夫妻。庚○○於民國109年4月
    10日，在社群網站「臉書」打工社團廣告，與暱稱「夏宇樂
    」之不詳成年人聯繫，再依「夏宇樂」提供通訊軟體「微信
    」中暱稱「鬼洗哥」（或稱「魑魍」）之聯絡方式，與「鬼
    洗哥」（或稱「魑魍」）聯絡，因而知悉工作內容係負責領
    取他人交寄之包裹，再依「鬼洗哥」（或稱「魑魍」）指示
    ，將包裹送往賣場內之置物櫃放置（即俗稱「取簿手」），
    並約定每領取1件包裹其等可獲得新臺幣（下同）600元之報
    酬。庚○○預見「夏宇樂」、「鬼洗哥」（或稱「魑魍」）等
    人恐係詐欺集團成員，倘依指示領取及放置包裹，恐成為犯
    罪之一環而遂行詐欺取財犯行，使他人因此受騙致發生財產
    受損之結果，並得以隱匿該詐欺犯罪所得之去向，同時其亦
    可能因此即參與含其在內所組成三人以上、以實施詐術為手
    段、具持續性牟利性之有結構性詐欺集團組織，竟為賺取上
    開報酬，基於縱使參與犯罪組織亦不違背其本意之不確定故
    意，且基於縱使發生他人因受騙致財產受損、隱匿詐欺犯罪
    所得去向之結果，亦不違背其本意之詐欺取財及洗錢之不確
    定故意，與張思凱加入即「鬼洗哥」（或稱「魑魍」）所屬
    詐欺集團，與「夏宇樂」、「鬼洗哥」（或稱「魑魍」）及
    該詐欺集團其他不詳成年成員，共同意圖為自己不法之所有
    ，基於三人以上共同詐欺取財及洗錢之犯意聯絡，分別為下
    列行為：
（一）先由詐欺集團某成員以附表一編號1、4、5所示方式，詐
      騙各該附表所示之人，致其等陷於錯誤，以便利商店之店
      到店寄件方式，交寄各該附表所示金融帳戶資料。庚○○、
      張思凱再依「鬼洗哥」（或稱「魑魍」）之指示，分別於
      各該附表所示時間，由張思凱駕駛向不知情之武清翠借用
      之車號0000-00號自用小客車，搭載庚○○前往各該附表所
      示之便利商店，由庚○○出面領取含有各該附表所示金融帳
      戶資料之包裹，再依指示，將各該包裹送往桃園市中壢區
      之家樂福中原店，放置於賣場內某置物櫃內。
（二）嗣詐欺集團成員取走置物櫃內包裹後，將包裹附表一編號
      1所示內金融帳戶資料作為人頭帳戶使用，並於附表一編
      號2、3所示時間，以各該附表所示方式，對各該附表所示
      之人詐用詐術，致其等陷於錯誤，分別匯款如各該附表所
      示金額，且旋遭詐欺集團成員提領一空，而製造金流斷點
      ，掩飾、隱匿詐欺犯罪所得之去向、所在；另將包裹內附
      表一編號4、5所示金融卡等帳戶資料取出，以形成財物追
      查之斷點，而隱匿詐欺所得之去向、所在。
二、案經戊○○、丁○○訴由新竹市政府警察局；己○○訴由臺中市政
    府警察局第五分局；以及臺中市政府警察局第二分局、第三
    分局移請臺灣臺中地方檢察署檢察官偵查起訴。
    理    由
甲、有罪部分
壹、證據能力：
    檢察官、被告庚○○於本院，對於本件相關具傳聞性質之證據
    資料，均未爭執其證據能力，且本件所引用之非供述證據，
    亦屬合法取得，除後述證人於警詢中未經具結有關被告涉犯
    參與犯罪組織罪之陳述，依組織犯罪防制條例第12條第1項
    中段規定無證據能力外，其餘部分，依法均可作為認定犯罪
    事實之證據。
貳、認定犯罪事實所憑之證據及理由：
一、訊據被告固坦承有領取上開包裹並將包裹放置至置物櫃等事
    實，然矢口否涉有何參與犯罪組織、三人以上共同詐欺取財
    及洗錢之犯行，辯稱：我不知包裹裡面是什麼東西，我也沒
    有領到酬勞云云；辯護人則為被告辯護稱：被告是從大型臉
    書社團知悉本案工作資訊，而非透過不法管道應徵工作，一
    般人實難想像詐欺集團會利用此類合法公開平台招募成員，
    況且被告領取包裹時，沒有遮掩，本案也無證據可認被告知
    悉包裹內為告訴人帳戶之存摺及提款卡，足徵被告是遭詐欺
    集團利用為取簿手，被告無參與犯罪組織，也無詐欺、洗錢
    之主觀犯意及犯行云云。
二、經查：
  ㈠被告於109年4月1日某時許，見社群網站「臉書」之打工社團
    上有應徵工作之廣告，依廣告上所刊登之聯絡方式與真實姓
    名、年籍均不詳、綽號「夏宇樂」之成年人聯絡，再以微信
    與「鬼洗哥」（或稱「魑魍」）對談，因而知悉工作內容係
    依指示前往各地之便利超商領取包裹，再轉放置在指定之大
    賣場附設置物櫃等無人看守之地點，而被告應允擔任該工作
    後，不詳詐欺集團成員分別以附表一編號1、4、5所示之手
    段，騙取附表各該編號「帳戶提供者（即辛○○、乙○○、己○○
    ）」，以便利超商之店到店包裹寄貨方式，寄交各編號所示
    之「帳戶資料」。嗣被告與張思凱先向不知情之武清翠借得
    車牌號碼0000-00自用小客車後，再依「鬼洗哥」（或稱「
    魑魍」）之指示，於附表一編號1、4、5所示之領取包裹時
    間、地點，分別前往指定之便利超商，領取裝有前述「帳戶
    資料」之包裹，再依指示前往位於桃園市中壢區家樂福中原
    店，將其取得之包裹放置在該賣場之置物櫃內；而「鬼洗哥
    」（或稱「魑魍」）所屬之不詳詐欺集團成員取走置物櫃內
    之包裹後，將各該包裹內之「帳戶資料」作為人頭帳戶使用
    ，並分別以附表一編號2、3所示之「詐欺方式」，分別對附
    表一編號2、3所示之匯款人（即戊○○、丁○○）施用詐術，致
    其等均陷於錯誤，分別依指示於附表一編號2、3所示之匯款
    時間及匯款金額，匯款至人頭帳戶（即附表一編號1辛○○郵
    局帳戶），並旋由不詳詐欺集團成員提領一空之事實，均為
    被告所不爭執，核與證人武清翠、張青松（即武清翠之員工
    ）、證人即被害人辛○○、乙○○、證人即告訴人戊○○、丁○○、
    己○○於警詢之證述相符，並有被告提出臉書暱稱「夏宇樂」
    之貼文、其與「夏宇樂」之對話訊息截圖（對話中被告有依
    「夏宇樂」要求加入「鬼洗哥」之微信帳號）（見偵14936
    卷第55-60頁）；被告借車時之照片、被告提出微信暱稱「
    魑魍」之個人檔案頁面截圖（見偵15426卷第47、69頁）；
    全家便利商店興安店附近路口之監視器畫面截圖、全家便利
    商店貨件明細（訂單編號00000000000，取貨門市興安店）
    、告訴人戊○○、丁○○報案之內政部警政署反詐騙諮詢專線紀
    錄表（見偵15755卷第33-35、51、61-62頁）；被害人辛○○
    所申設如附表一編號1之各金融帳戶開戶資料及交易明細（
    見核交1930卷第9-12、13-16頁）；告訴人戊○○所提供之自
    動櫃員機交易收據（見本院卷第81頁）；全家便利商店柳川
    門市○○○路○○○○○○○○○○○號0000-00號自用小客車之車輛詳細
    資料報表、被害人乙○○所提供之臉書借貸廣告貼文、「詹雅
    媗」之身分證及其照片、被害人乙○○之金融卡、存摺、記載
    密碼之紙條、全家便利商店寄貨單及寄件發票之照片（見偵
    16524卷第77-79、91、95-115頁）；全家便利商店貨件明細
    （訂單編號00000000000，取貨門市臺中柳川店）（見偵165
    30卷第73頁）；被害人乙○○所申設如附表一編號4之各金融
    帳戶開戶資料及交易明細（見核交2007卷第11-15、19-25、
    29-34、37-39、43-53頁）；告訴人己○○所提供其與LINE名
    稱「信貸徐翊翔」之對話訊息截圖、填寫貸款表單網頁截圖
    、簡訊截圖、全家超商寄貨之繳費收據、全家便利商店貨件
    明細（訂單編號00000000000，取貨門市臺中經貿店）、全
    家便利商店經貿店及附近路口之監視器畫面截圖、被告庚○○
    、張思凱之穿著及外觀照片（見偵28239卷第57-61、63、65
    、81-87頁）；告訴人己○○所申設如附表一編號5所示各金融
    帳戶之開戶資料、交易明細（見核交3281卷第17-21、25-28
    、31-33頁）；臺灣高雄地方檢察署110年度偵緝字第529、5
    30、531號不起訴處分書（即被害人辛○○交寄本案金融帳戶
    資料部分，業經不起訴處分在案）、臺灣臺中地方檢察署11
    0年度偵字第31614號不起訴處分書、臺灣臺中地方檢察署11
    0年度偵字第13195號併辦意旨書、臺灣新北地方檢察署109
    年度偵字第25509、26378、29413號起訴書、臺灣高等法院1
    10年度上易字第1472號刑事判決（即被害人乙○○交寄本案金
    融帳戶資料部分，業經不起訴處分及判決無罪在案）（見原
    審卷第317-321、323-343頁）、臺灣臺中地方檢察署109年
    度偵字第22960、24106號不起訴處分書（即己○○交寄本案金
    融帳戶資料部分，業經不起訴處分在案）（見原審卷第363-
    369頁）在卷可稽，是此部分事實可以認定。
　㈡被告固否認犯行，但其確有參與本案犯行，有以下事證可資
    佐證：　
　⒈被告於警詢及偵查中供稱：我於109年4月7日在臉書上看到打
    工求職社團中，暱稱為「夏宇樂」在徵求找工作的人，我跟
    他私聊後，他給我一個微信的條碼，加入微信後，換成一位
    暱稱為「魑魍」之男子與我對談，「魑魍」告訴我工作是去
    超商領取包裹，領取1件包裹酬勞為600元，油費、餐費可報
    公帳，因為我不會開車，所以找張思凱一起，「魑魍」說會
    匯款到張思凱帳戶內；領包裹時，我跟張思凱都是從新竹到
    臺中來領，地點、取件人姓名、電話末3碼是「魑魍」傳訊
    息告訴我們的，並且說領完包裹後，將包裹放在桃園中壢的
    家樂福置物櫃內，密碼也依指示設定，並且用手機拍照傳給
    對方看，我不知道包裹由誰拿走了，我們做了二天，領了約
    20件包裹，「魑魍」有要求我們刪除微信的對話紀錄，他也
    會收回訊息；我不知道「夏宇樂」的聯絡方式，「魑魍」有
    改名「鬼洗哥」，我沒有看過他本人，也不知道他的年籍資
    料，只用微信跟他聯繫，後來我被封鎖了等語（見偵14936
    號卷第21-29頁，偵15426號卷第19-25頁、第126-127頁，偵
    16530號卷第25-30頁，偵16524號卷第25-39頁，偵28239號
    卷第33-38頁）。由被告所述上開內容，可知被告應徵上開
    工作，從未見過「夏宇樂」或「鬼洗哥」（或稱「魑魍」）
    ，僅經由通訊軟體交談，交談內容也經自己刪除或由對方收
    回，對所屬公司顯然一無所知，對被告自己權益亦無保障，
    此公司是否存在，自有可疑；再者，被告工作內容係至便利
    商店領取不同收貨人之包裹，再將包裹放置中壢家樂福置物
    櫃內，後續則由不詳之取走置物櫃內包裹。然在便利商店領
    取包裹只須告知電話末3碼及收件人姓名即可領取，並無難
    度，且被告自不同便利商店領取不同姓名收件人包裹後，也
    未轉送到各該包裹之收件人處，反而均送至家樂福之置物櫃
    ，復依指示設定置物櫃密碼，拍照上傳再離去，未與實際收
    件人接觸，顯有仍另有他人再前往置物櫃取物，現今郵局郵
    務及宅配服務發達，相關據點遍布全臺，宅配公司亦可到府
    收件、指定送達時間，為求服務安全及透明化，依單據所載
    號碼，亦可以查詢運送狀況，實難想像有另行委託代為收送
    包裹之必要；又依被告所陳，除油錢、餐費可報公帳外，並
    可按件領取600元之報酬，以被告所述共領取約20個包裹，2
    天都送到家樂福中原店，以每個包裹600元計算，被告可以
    獲取1萬2千元之收入及油錢另計之補貼，收入顯較國民基本
    薪資豐厚，依一般社會正常人之智識、經驗，此工作顯然極
    不合理，而與常情有違，如非包裹內物品不法、實際收件人
    故意隱瞞身分，實難想像何以以此迂迴之方式領取包裹。
　⒉近來詐欺集團盛行，詐欺集團份子為逃避查緝，往往發展成
    由集團首腦在遠端、甚至遠在國外進行操控，由集團成員分
    層、分工，相互彼此利用，藉以遂行詐欺取財之犯罪模式，
    詐欺集團係透過簡訊、網路（網站）、電話刊登、傳達不實
    之貸款或購物等訊息，致使各該被害人與集團機房人員聯繫
    後，陷於錯誤而受騙將提款卡（含密碼）寄送詐欺集團人員
    所指示之便利超商，或將款項匯至詐欺集團所掌控之人頭帳
    戶後，再經集團內之層層指揮，推由負責提領贓款之車手人
    員持提款卡在各金融機構所設置之自動櫃員機提領詐欺所得
    款項，乃屬常見之詐欺集團犯罪手法。其中詐欺集團成員常
    係先以超商店到店寄貨方式收集人頭帳戶，並利用人頭帳戶
    提款卡提款無須辨認身分之便，作為不法犯罪所得之金流斷
    點，以掩飾或隱匿詐欺被害人之犯罪所得之去向，此等犯罪
    模式經媒體廣為宣傳、報導，為一般社會生活知識之人所能
    知悉之事；被告於原審自陳曾做過按摩店櫃檯、直播主，現
    為工廠作業員等語，其前於108年6月20日前某日，為獲取遊
    戲點數，將金融帳戶存摺、提款卡、密碼交付不詳之人，該
    不詳之人所屬詐欺集團成員對被害人施以詐術，被害人陷於
    錯誤因而匯款至被告帳戶，並旋遭提領，被告所涉幫助詐欺
    取財犯行，業經臺灣南投地方法院判處有期徒刑2月確定，
    有臺灣南投地方檢察署檢察官起訴書、臺灣南投地方法刑事
    簡易判決書在卷可憑（原審卷第149-156頁）。被告就其上
    述工作內容僅為領取、轉送包裹，即可獲得與其所付出勞力
    顯不相當之高額報酬，以及前述可疑違常之處，依其智識、
    社會經驗及前案紀錄，應可知悉取送之包裹極可能涉及不法
    ，則被告主觀上當已預見「鬼洗哥」（或稱「魑魍」）等人
    極可能從事非法活動，始會刻意另以高額費用委請其代為領
    送包裹，無非係藉此手法製造犯罪查緝上之斷點，檢警難以
    查緝。是被告主觀上應已預見其依「鬼洗哥」（或稱「魑魍
    」）之指示，代為至超商領取包裹，並依指示將之置放在桃
    園中壢家樂福置物櫃，將可能係在從事類如領取、轉送人頭
    帳戶資料等行徑，此為詐欺集團為遂行詐欺犯行分工之一環
    ，意在規避查緝，並藉此製造金流之斷點，以掩飾或隱匿詐
    欺被害人之犯罪所得，當屬不法行為，被告因高額報酬之誘
    惑，從事恐屬不法之領送包裹行為，其主觀上有容任其行為
    將導致詐欺取財及掩飾或隱匿詐欺犯罪所得去向之犯罪發生
    之本意。復依被告之認知，參與本案之人至少有「夏宇樂」
    、「鬼洗哥」（或稱「魑魍」）」及張思凱，堪認被告主觀
    上確有三人以上共同詐欺取財之不確定故意。
　㈢本件被告所參與之本案詐欺集團，應符合組織犯罪防制條例
    第2條第1項所定之犯罪組織，而其確有參與該犯罪組織之不
    確定故意：
　⒈按組織犯罪防制條例所稱之犯罪組織，係指3人以上，以實施
    強暴、脅迫、詐欺、恐嚇為手段或最重本刑逾5年有期徒刑
    之罪，所組成具有持續性或牟利性之有結構性組織；而所稱
    有結構性組織，係指非為立即實施犯罪而隨意組成，不以具
    有名稱、規約、儀式、固定處所、成員持續參與或分工明確
    為必要，同條例第2條第1項、第2項分別定有明文。
　⒉本案詐欺集團係先由「鬼洗哥」（或稱「魑魍」）指示被告
    、張思凱收領、轉送內含人頭帳戶資料之包裹後，再由機房
    人員分別詐騙如附表一編號2、3所示戊○○、丁○○匯款至人頭
    帳戶後，復由車手持人頭帳戶提款卡提領一空，衡情顯非隨
    意組成之團體；又本案詐欺集團成員除被告、張思凱外，尚
    包含「夏宇樂」、「鬼洗哥」（或稱「魑魍」）」等集團成
    年成員（含電話施用詐術者、持提款卡提款之車手等），且
    詐欺之對象經查至少有附表一所示之人，堪認本案詐欺集團
    係透過縝密之計畫與分工，成員彼此相互配合，由至少3人
    以上之多數人所組成，持續以實施詐欺為手段而牟利之具有
    完善結構之組織，其核屬3人以上，以實施詐術為手段，所
    組成具牟利性及持續性之有結構性犯罪組織，合於組織犯罪
    防制條例第2條第1項所稱之犯罪組織，至為明確。再者，被
    告自承係於109年4月10日，與「夏宇樂」、「鬼洗哥」（或
    稱「魑魍」）」聯絡，嗣旋擔任領送上述包裹之工作，再送
    至定之地點，得以分受報酬；且依上說明，被告主觀上業已
    預見「夏宇樂」、「鬼洗哥」（或稱「魑魍」）」等人極有
    可能係從事詐欺取財等犯行，其則加入而參與其等詐欺犯行
    之一環，故其對於其以上述方式所參與者，亦可能係屬3人
    以上，以實行詐術為手段，具牟利性或持續性之有結構性組
    織，顯非為立即實施犯罪而隨意組成之團體，自當有所預見
    ，其猶容任為之而參與，足見其確有參與犯罪組織之不確定
    故意無疑。
　㈣本件被告確有洗錢之不確定故意：　
　  按洗錢防制法所稱洗錢，指下列行為：一、意圖掩飾或隱匿
    特定犯罪所得來源，或使他人逃避刑事追訴，而移轉或變更
    特定犯罪所得。二、掩飾或隱匿特定犯罪所得之本質、來源
    、去向、所在、所有權、處分權或其他權益者。三、收受、
    持有或使用他人之特定犯罪所得，洗錢防制法第2條定有明
    文。故行為人如有上揭各款所列洗錢行為者，即成立同法第
    14條第1項之洗錢罪。從而，倘詐欺集團向被害人施用詐術
    後，為隱匿其詐欺所得財物之去向，而令被害人將其款項轉
    入該集團所持有、使用之人頭帳戶，並由該集團所屬之車手
    前往提領詐欺所得款項得逞，如能證明該帳戶內之資金係本
    案詐欺之特定犯罪所得，即已該當於洗錢防制法第14條第1
    項之洗錢罪（最高法院108年度台上字第1744號號刑事判決
    意旨參照）。查被告依指示領取之人頭帳戶資料包裹，乃為
    利用人頭帳戶非詐欺集團成員本人名義之外觀，製造犯罪偵
    查之斷點，一旦有被害人因遭詐騙而匯款至詐欺集團成員指
    定之人頭帳戶，集團內之成員旋會指示負責提領贓款之車手
    持人頭帳戶提款卡將該等詐欺之犯罪所得領出，藉以斬斷金
    流，而隱匿該犯罪所得之去向，核屬洗錢防制法第2條第2款
    所規範之洗錢行為。而被告主觀上確已預見所為之上述工作
    ，可能係在從事類如領送人頭帳戶資料等行徑，此為詐欺集
    團為遂行詐欺犯行分工之一環，意在規避查緝，並藉此製造
    金流之斷點，以掩飾或隱匿詐欺被害人之犯罪所得，當屬不
    法行為，然其為求高額報酬，猶執意為之，而容任掩飾或隱
    匿犯罪所得即洗錢行為之發生，業見前述，足見其亦確有洗
    錢之不確定故意甚明。　
　㈤共同實行犯罪行為之人，在共同意思範圍以內，各自分擔犯
    罪行為之一部，彼此協力、相互補充以達其犯罪之目的者，
    即應對於全部所發生之結果，共同負責，故不以實際參與犯
    罪構成要件行為或參與每一階段之犯罪行為為必要。又共同
    正犯之意思聯絡，原不以數人間直接發生者為限，即有間接
    之聯絡者，亦包括在內（最高法院107年度台上字第4444號
    判決意旨參照）。 依上述各項事證及說明，「夏宇樂」、
    「鬼洗哥」（或稱「魑魍」）」等人所屬本案詐欺集團，於
    詐欺犯行之分工上極為精細，分別有蒐集人頭帳戶之人（即
    如被告）、實施詐術之機房人員及提款之車手人員等各分層
    成員，以遂行本件犯行而牟取不法所得，集團成員間固未必
    彼此有所認識或清楚知悉他人所分擔之犯罪分工內容，然此
    一間接聯絡犯罪之態樣，正係具備一定規模犯罪所衍生之細
    密分工模式，參與犯罪者透過相互利用彼此之犯罪角色分工
    ，而形成一個共同犯罪之整體以利犯罪牟財。而被告既對參
    與詐欺集團而遂行本案詐欺犯行具有不確定故意，已如前述
    ，堪認其對集團成員彼此間可能係透過分工合作、互相支援
    以完成詐欺取財之犯罪行為一節當有所預見，其既以自己共
    同犯罪之意思，相互支援及分工合作，以達上揭犯罪之目的
    ，自應就所參與犯罪之全部犯罪結果共同負責，而應論以共
    同正犯。至被告縱使未與其他負責實施詐騙之集團成員謀面
    或聯繫，亦未明確知悉集團內負責其他層級分工之其他成員
    身分及所在，彼此互不認識，亦不過係詐欺集團細密分工模
    式下之當然結果，無礙被告係本件共同正犯之認定。
　㈥綜上所述，被告上開所辯，無非卸責之詞，不足採信，其於
    原審就本案所為之自白，即與事實相符，堪予採信。本件事
    證已經明確，被告上開基於不確定故意之參與犯罪組織、加
    重詐欺、一般洗錢等犯行可以認定，應依法論科。
參、論罪科刑之理由：
一、組織犯罪防制條例第3條第1項後段之參與犯罪組織罪，為行
    為之繼續，而屬單純一罪，而行為人於參與詐欺犯罪組織之
    行為繼續中，先後多次為加重詐欺之行為，因參與犯罪組織
    罪為繼續犯，犯罪一直繼續進行，直至犯罪組織解散，或其
    脫離犯罪組織時，其犯行始行終結。故該參與犯罪組織與其
    後之多次加重詐欺之行為皆有所重合，然因行為人僅為一參
    與犯罪組織行為，侵害一社會法益，屬單純一罪，應僅就「
    該案中」與參與犯罪組織罪時間較為密切之「首次」加重詐
    欺犯行，論以參與犯罪組織罪及加重詐欺罪、洗錢罪之想像
    競合犯，其他之加重詐欺、洗錢犯行，祗需單獨論罪科刑即
    可，無需再另論以參與犯罪組織罪，以避免重複評價。是行
    為人參與同一詐欺集團之多次加重詐欺行為，因部分犯行發
    覺在後或偵查階段之先後不同，肇致起訴後分由不同之法官
    審理，為使法院審理範圍明確、便於事實認定，應以數案中
    「最先繫屬於法院之案件」為準，以「該案中」之「首次」
    加重詐欺犯行與參與犯罪組織罪論以想像競合。縱該首次犯
    行非屬事實上之首次，亦因參與犯罪組織之繼續行為，已為
    該案中之首次犯行所包攝，該參與犯罪組織行為之評價已獲
    滿足，自不再重複於他次詐欺犯行中再次論罪，俾免於過度
    評價及悖於一事不再理原則。至「另案」起訴之他次加重詐
    欺犯行，縱屬事實上之首次犯行，仍需單獨論以加重詐欺罪
    ，以彰顯刑法對不同被害人財產保護之完整性，避免評價不
    足（最高法院109年度台上字第3945號判決意旨參照）。依
    卷內現存事證、臺灣高等法院被告前案紀錄表，且
　　首次加重詐欺犯行，其時序之認定，應以詐欺取財罪之著手
    時點為判斷標準，足認本案被告所為附表一編號1之加重詐
    欺犯行，為其參與本案詐欺集團後，經起訴組織犯織，且最
    先繫屬於法院之「首次」加重詐欺犯行。
二、洗錢防制法第15條之特殊洗錢罪，係在無法證明前置犯罪之
    特定不法所得，而未能依洗錢防制法第14條之一般洗錢罪論
    處時，始予適用。倘能證明人頭帳戶內之資金係前置之特定
    犯罪所得，即應逕以一般洗錢罪論處，自無適用特殊洗錢罪
    之餘地。另過去實務認為，行為人對犯特定犯罪所得之財物
    或利益作直接使用或消費之處分行為，或僅將自己犯罪所得
    財物交予其他共同正犯，祇屬犯罪後處分贓物之行為，非本
    條例所規範之洗錢行為，惟依新法規定，倘行為人意圖掩飾
    或隱匿特定犯罪所得來源，而將特定犯罪所得直接消費處分
    ，甚或交予其他共同正犯予以隱匿，或由共同正犯以虛假交
    易外觀掩飾不法金流移動，即難認僅單純犯罪後處分贓物之
    行為，應仍構成新法第2條第1或2款之洗錢行為（最高法院1
    08年度台上字第1744號、108年度台上字第3086號判決意旨
    參照）。本案被告參與詐欺集團犯罪組織，分擔收取附表一
    編號1、4、5編號所示帳戶包裹後，放在指定地點轉交其他
    不詳成員之「取簿手」工作，該集團對附表一編號2、3所示
    之戊○○、丁○○所為詐欺取財、及對附表一編號1、4、5所示
    之辛○○、乙○○、己○○騙取金融帳戶提款卡（洗錢防制法所規
    定之特定犯罪）犯行，使戊○○、丁○○將款項匯入上述編號1
    所示帳戶，而後由不詳車手提款，透過收水之人層層轉交上
    手，以隱匿其等詐欺所得去向，被告及詐騙集團其他成員所
    為，已切斷資金（金錢即上述編號2、3）、財物（提款卡即
    上述編號4、5）與當初犯罪行為之關聯性，隱匿犯罪行為或
    該資金（財物）不法來源或本質，使偵查機關無法藉由資金
    之流向追查犯罪者，核與洗錢防制法第14條第1項一般洗錢
    罪之要件相合。又行為人不法取得他人財產之目的，即在支
    配、利用他人財產，如取得財產後之支配利用行為，未明顯
    擴大原來損害且未造成新的法益侵害，其不法內涵已為先前
    不法取得他人財產所涵蓋，屬「與罰之後行為」，不另成立
    犯罪，以免過度評價（最高法院110年度台上字4724號刑事
    判決意旨參照）。本件附表一編號1所示辛○○遭騙取金融帳
    戶提款卡後，被告及其所屬詐欺集團成員係持以收受附表一
    編號2、3所示戊○○、丁○○受騙匯款，就各該帳戶收受款項部
    分，本屬金融帳戶支配利用行為，且受騙匯款者部分已經另
    行獨立評價為另一詐欺罪（詳後論述），已經就該支配利用
    行為為充分評價，則就辛○○遭騙取金融帳戶提款卡未明顯擴
    大原來損害，也未造成新的法益侵害，其不法內涵已為先前
    不法取得他人財產所涵蓋，屬「與罰之後行為（即不罰之後
    行為）」，不另論以洗錢罪。
三、是核被告所為，就附表一編號1所示對辛○○犯罪部分，係犯
    組織犯罪防制條例第3條第1項後段之參與犯罪組織罪、刑法
    第339條之4第1項第2款之三人以上共同犯詐欺取財罪；就附
    表一編號4、5所示乙○○、告訴人己○○遭騙取金融帳戶提款卡
    部分，及就附表一編號2、3所示戊○○、丁○○匯款部分，均係
    犯刑法第339條之4第1項第2款之三人以上共同犯詐欺取財罪
    及洗錢防制法第14條第1項之一般洗錢罪。
四、被告與參與本案犯行之「夏宇樂」、「鬼洗哥」（或稱「魑
    魍」）」、張思凱、車手及電信機房不詳成員間，具有相互
    利用之共同犯意，各自分擔部分犯罪行為，具有犯意聯絡與
    行為分擔，為共同正犯。
五、附表一編號1所示辛○○被騙提款卡犯罪部分，被告所犯參與
    犯罪組織罪、三人以上共同詐欺取財罪；附表一編號4、5所
    示乙○○、己○○被騙提款卡部分、附表一編號2、3所示戊○○、
    丁○○匯款部分，被告所犯三人以上共同犯詐欺取財罪及一般
    洗錢罪，分別有部分合致，且犯罪目的單一，為想像競合犯
    ，依刑法第55條規定，各從一重論以三人以上共同詐欺取財
    罪。
六、按想像競合犯之處斷刑，本質上係「刑之合併」。其所謂從
    一重處斷，乃將想像競合犯組成之評價上數罪，合併為科刑
    一罪，其所對應之刑罰，亦合併其評價上數罪之數法定刑，
    而為一個處斷刑。易言之，想像競合犯侵害數法益者皆成立
    犯罪，論罪時必須輕、重罪併舉論述，同時宣告所犯各罪名
    ，包括各罪有無加重、減免其刑之情形，亦應說明論列，量
    刑時併衡酌輕罪部分量刑事由，評價始為充足，然後依刑法
    第55條前段規定「從一重處斷」，非謂對於其餘各罪可置而
    不論。因此，法院決定處斷刑時，雖以其中最重罪名之法定
    刑，做為裁量之準據，惟於裁量其輕重時，仍應將輕罪合併
    評價在內（最高法院108年度台上字第4405號判決意旨參照
    ）。而犯洗錢防制法第14條之一般洗錢罪，在偵查或審判中
    自白者，減輕其刑，洗錢防制法第16條第2項定有明文。經
    查，被告就本案各次洗錢犯行於原審中曾經自白，原均應依
    上開規定減輕其刑，惟因本案乃從一重之3人以上共同犯詐
    欺取財罪處斷，故僅於量刑時審酌此部分減輕事由。　　
七、刑法之加重詐欺取財罪係侵害個人財產法益之犯罪，其罪數
    計算，依一般社會通念，應以被害人數、被害次數之多寡，
    決定其犯罪之罪數（最高法院110年度台上字第5163號刑事
    判決參照）。被告所犯如附表一編號1至5所示加重詐欺犯行
    （遭騙取提款卡有辛○○、乙○○、己○○，受騙匯款者有戊○○、
    丁○○），因所侵害者為不同之個人法益，應以被害人數決定
    犯罪之罪數，且其犯意各別，行為互殊，應予分論併罰。
肆、上訴駁回部分：　　
一、原判決如其附表二編號1、2、3所示部分，認被告犯罪事證
    明確，適用相關規定，並審酌被告刑法第57條各款所列情狀
    ，量處如原判決附表二編號1、2、3所示之刑，及不宣告沒
    收之論據，已詳細說明其理由（原判決第8頁第26行至第9頁
    第3行、第9頁第11至15行）。經核原判決此部分認定用法及
    不予沒收均無違誤，量刑亦堪稱妥適。
二、被告上開意旨猶執前詞，否認此部分犯罪，為無理由，應予
    駁回。　　
伍、撤銷原審部分判決及自為判決之理由
一、原審判決認被告犯如其附表二編號4、5所示犯行罪證明確，
    予以論罪科刑，固非無見。惟查，原判決未慮及存摺、提款
    卡亦屬財物，就附表一編號4、5部分，論以三人以上共同詐
    欺取財罪，就一般洗錢犯行，為不另為無罪之諭知，尚有未
    合。
二、檢察官上訴意旨，以被告所涉附表一編號4、5所示之犯行，
    縱未成立一般洗錢罪，仍構成洗錢防制法第14條第2項、第1
    項之一般洗錢未遂罪，或第15條第1項之特殊洗錢罪，並無
    理由；被告上訴意旨，否認此部分犯罪，並未提出其他有利
    之事證，上訴亦無理由。然原判決既有上開違誤之處，此部
    分即屬無可維持，應由本院就上述部分予以撤銷改判。又定
    應執行刑與其所憑定應執行刑之各宣告刑間，有不可分之關
    係，應由本院將原判決定應執行刑部分一併撤銷。　　
三、爰審酌被告正值青年，卻不思以正當途徑獲得財物，為取得
    不法報酬，參與詐欺集團擔任俗稱取簿手之工作，造成如附
    表一所示之人分別受有前述損害，所為嚴重損害財產交易安
    全及社會經濟秩序，對社會所生危害非輕，考量被告參與本
    案之犯罪動機、手段、角色分工，犯後否認犯行，原審一度
    坦白承認，符合洗錢防制法第16條第2項自白減刑之規定，
    復斟酌被告僅擔任取簿手2日即因未能取得約定之報酬而不
    再參與，可見其本案參與詐欺集團期間甚短，兼衡被告自陳
    為高商肄業，目前為工廠作業員，已婚，育有1名6個月之未
    成年子女，經濟狀況拮据（見本院卷第199頁）等一切情狀
    ，分別量處如附表二編號4、5所示之刑。又被告所犯如附表
    二各編號所示犯行，犯罪時間為109年4月10日及11日，均屬
    參與同一詐欺集團之詐欺取財犯行，犯罪時間均甚為密接，
    被告擔任「取簿手」之角色，犯罪態樣相同，所犯均為同一
    罪質之財產上犯罪，責任非難重複之程度較高，及被告所從
    事「取簿手」尚屬該詐欺集團外圍之工作，並參各該告訴人
    、被害人所受財產損失等情況，及為避免責任非難過度評價
    ，暨定應執行刑之限制加重原則，兼顧刑罰衡平要求之意旨
    ，定其應執行刑如主文第4項所示。
陸、沒收部分　　
　　依被告所陳，固有約定每領1件包裹可獲得600元之報酬，然
    其又稱工作2天均未獲得報酬，故之後便未繼續工作等語（
    見原審卷第59、263頁），卷內復無其他證據證明其確實有
    獲得任何犯罪所得，依罪證有疑利歸被告之原則，爰不予宣
    告沒收其犯罪所得。　　
乙、無罪部分
一、公訴意旨另略以：被告有如附表三所示犯行。因認被告此部
    分另涉犯刑法第339條之4第1項第2款之三人以上共同犯詐欺
    取財罪，及洗錢防制法第14條第1項之一般洗錢罪嫌等語。
二、按犯罪事實應依證據認定之，無證據不得認定犯罪事實；不
    能證明被告犯罪或其行為不罰者，即應諭知無罪之判決，刑
    事訴訟法第154條第2項、第301條第1項分別定有明文。
三、經查，案外人丙○○學歷為大學畢業，從事保險業（見偵1493
    6號卷第31頁），依其智識程度與生活經驗，對於社會上常
    見以人頭帳戶進行詐騙之事，應較一般常人更加清楚知悉。
    又提款卡之密碼屬重要金融資訊，若非基於特定親誼或信賴
    關係，一般均不可能隨意洩漏於他人，如洩漏於陌生人或欠
    缺具體可供追索資訊之對象，則因同時交付帳戶提款卡及密
    碼於他人，形同將該帳戶讓渡他人使用，成為他人金錢流通
    之工具，除向金融單位申請掛失外，帳戶之所有人對於該帳
    戶之使用已經毫無管控之能力，以其使用金融帳戶之經驗，
    對於提款卡交易僅憑密碼驗證，無法查對實際持用人之特性
    應屬清楚明瞭，尚無在目的及用途均屬不明之情況下隨意交
    出提款卡及密碼之理，且丙○○前於108年間，已因交付個人
    金融帳戶而為詐騙集團所用，為警檢偵辦，其交寄如附表三
    所示金融帳戶資料之行為，自有幫助詐欺取財之不確定故意
    甚明，而此部分犯行，業經臺灣臺東地方檢察署於109年11
    月7日以109年度偵字第2062號提起公訴，並經臺灣臺東地方
    法院於110年9月3日以109年度金訴字第28號判決認其構成幫
    助犯詐欺取財罪，而判處有期徒刑3月在案，有上開起訴書
    及判決可憑（見原審卷第295-315頁）。是丙○○並非受詐欺
    集團詐騙而交寄金融帳戶資料之被害人，而係提供帳戶給詐
    欺集團成員作為收受詐欺款項使用之幫助犯。丙○○既非遭詐
    欺之被害人，則被告於附表三領取並轉交丙○○交寄之金融帳
    戶資料給詐欺集團成員，自不構成公訴意旨所指三人以上共
    同犯詐欺取財罪，卷內復無證據足認詐欺集團成員取得丙○○
    之金融帳戶後，以該帳戶作為收受詐欺款項之人頭帳戶使用
    ，尚難認被告此部分犯行構成洗錢罪。
四、檢察官上訴意旨另以：丙○○成立幫助詐欺取財罪，並不影響
    被告仍可成立三人以上共同詐欺取財未遂罪。依丙○○於警詢
    所陳：我需要錢植牙才按自稱「李鳳英」、「趙曉東」者指
    示，以統一超商交寄方式將其帳戶及提款卡寄出，並提出對
    話紀錄為憑。依前述證述，丙○○確係遭詐騙集團著手騙取金
    融帳戶無疑，只是丙○○未因此而陷於錯誤，仍基於幫助詐欺
    取財之不確定故意而交付其金融帳戶給「李鳳英」、「趙曉
    東」，再由被告收取之。換言之，丙○○基於幫助詐欺取財之
    不確定故意而交付其金融帳戶，與被告及「李鳳英」、「趙
    曉東」等人已著手騙取丙○○帳戶，僅丙○○未陷於錯誤卻仍交
    付其帳戶，二者於事實及法律論理上均可兩立而非互斥關係
    。是縱不成立原起訴書所認三人以上共同犯詐欺取財既遂罪
    ，仍應構成三人以上共同犯詐欺取財未遂罪等語。然查，丙○○固陳稱因為要植牙，所以上網找能夠貸款的公司，應對方
    要求而寄出如附表三所示之金融帳戶資料，惟依卷附對話紀
    錄截圖（見偵14936卷第35頁至46頁），僅顯示丙○○表示「2
    8000」、「植牙的 」，佐證其需要用錢之動機，未見其他
    可證明為貸款而聯絡之對話，則其寄出帳戶資料，是否係遭
    詐騙，無其他證據足以證明，丙○○在未能充足瞭解掌握「李
    鳳英」、「趙曉東」之真實年籍資料及聯絡方式情況下，即
    將攸關個人資金流通、信用評價之帳戶資料交付對方，則丙○○既有容任金融帳戶被詐騙集團使用作為犯罪工具之意欲，
    且其交付帳戶資料之行為，業據判決有罪，已如前述，其指
    訴交付帳戶資料係遭詐騙乙節，尚無從認定為實。丙○○既係
    以幫助本案詐騙集團詐欺取財之不確定故意交付帳戶資料而
    非因受騙始交付，「李鳳英」、「趙曉東」當無著手騙取之
    行為，被告領取該帳戶資料之包裹，亦無從認定為取欺財罪
    之未遂罪。
五、綜上所述，檢察官指訴被告如附表三所示犯行，惟依上說明
    ，均未達於可確信其真實之程度，應為有利於被告之認定，
    原判決認不能證明被告此部分犯罪，就此部分為無罪之諭知
    ，經核尚無違誤。檢察官上訴意旨，猶執前詞，指摘原判決
    諭知被告此部分無罪判決不當，為無理由，應予駁回。
據上論斷，依刑事訴訟法第369條第1項前段、第364條、第299條
第1項前段、第368條，判決如主文。
本案經檢察官張良旭提起公訴，檢察官林明誼提起上訴，檢察官
黃裕峯、甲○○到庭執行職務。
中　　華　　民　　國　　111 　年　　10　　月　　5 　　日
　　　　　　刑事第十庭    審判長法　官  陳  宏  卿 
                                法  官  楊  文  廣      
                                法  官  楊  陵  萍 
以上正本證明與原本無異。
檢察官對本院維持原判決諭知無罪部分，提起上訴時，上訴理由
以刑事妥速審判法第9 條第1 項規定之3 款事由為限。
如不服本判決部分，應於收受送達後二十日內向本院提出上訴書
狀，其未敘述上訴理由者，並得於提起上訴後二十日內向本院補
提理由書 (均須按他造當事人之人數附繕本)「切勿逕送上級法
院」。因疫情而遲誤不變期間，得向法院聲請回復原狀。

                                書記官  廖  婉  菁
　　　　　　　　　　　　　　　　
中　　華　　民　　國　　111 　年　　10　　月　　6 　　日
刑事妥速審判法第9條
除前條情形外，第二審法院維持第一審所為無罪判決，提起上訴
之理由，以下列事項為限：
一、判決所適用之法令牴觸憲法。
二、判決違背司法院解釋。
三、判決違背判例。
刑事訴訟法第三百七十七條至第三百七十九條、第三百九十三條
第一款規定，於前項案件之審理，不適用之。 
附錄論罪科刑法條全文：
組織犯罪防制條例第3條
發起、主持、操縱或指揮犯罪組織者，處3年以上10年以下有期
徒刑，得併科新臺幣1億元以下罰金；參與者，處6月以上5年以
下有期徒刑，得併科新臺幣1千萬元以下罰金。但參與情節輕微
者，得減輕或免除其刑。
具公務員或經選舉產生之公職人員之身分，犯前項之罪者，加重
其刑至二分之一。
犯第1項之罪者，應於刑之執行前，令入勞動場所，強制工作，
其期間為3年。
前項之強制工作，準用刑法第90條第2項但書、第3項及第98條第
2項、第3項規定。
以言語、舉動、文字或其他方法，明示或暗示其為犯罪組織之成
員，或與犯罪組織或其成員有關聯，而要求他人為下列行為之一
者，處3年以下有期徒刑，得併科新臺幣3百萬元以下罰金：
一、出售財產、商業組織之出資或股份或放棄經營權。
二、配合辦理都市更新重建之處理程序。
三、購買商品或支付勞務報酬。
四、履行債務或接受債務協商之內容。
前項犯罪組織，不以現存者為必要。
以第5項之行為，使人行無義務之事或妨害其行使權利者，亦同
。
第5項、第7項之未遂犯罰之。
洗錢防制法第14條
有第二條各款所列洗錢行為者，處7年以下有期徒刑，併科新臺
幣5百萬元以下罰金。
前項之未遂犯罰之。
前二項情形，不得科以超過其特定犯罪所定最重本刑之刑。
中華民國刑法第339條之4
犯第339條詐欺罪而有下列情形之一者，處1年以上7年以下有期
徒刑，得併科1百萬元以下罰金：
一、冒用政府機關或公務員名義犯之。
二、三人以上共同犯之。
三、以廣播電視、電子通訊、網際網路或其他媒體等傳播工具，
    對公眾散布而犯之。
前項之未遂犯罰之。

附表一
編號 詐騙時間及方法 備註 1 辛○○上網瀏覽貸款廣告之後，詐欺集團某成員即與其聯繫，並誆稱其需提供金融帳戶資料以供審核云云，致辛○○陷於錯誤，於109年4月8日下午2時14分許，前往高雄市○○區○○路000號之全家便利商店鳳山凱旋店，將其所申設之中國信託商業銀行第00000000****號帳戶、中華郵政公司鳳山新富郵局第0000000000****號帳戶之提款卡（均含密碼，帳號均詳卷，以下分別稱辛○○中國信託帳戶、辛○○郵局帳戶），以店到店方式交寄至臺中市○○區○○路0段000號之全家便利商店興安店。嗣於109年4月10日晚上8時16分許，張思凱即駕車搭載庚○○前往全家便利商店興安店，由庚○○出面領取辛○○交寄之上開包裹。 即起訴書犯罪事實一（二） 2 張思凱、庚○○取得附表編號1所示包裹之後，旋於109年4月11日下午4時許，一同將包裹送往桃園市中壢區之家樂福中原店賣場內某置物櫃裡放置。同（11）日晚上9時許，戊○○則接獲詐欺集團某成員來電，佯稱DHC網站遭駭客入侵，其個人資料外洩，刷卡權限可能遭任意使用，故需加以解除云云，致戊○○陷於錯誤，於同日晚上9時36分、49分許，依序匯款29,985元、以自動櫃員機無卡存款29,000元至辛○○中國信託帳戶。  3 109年4月12日晚上某時許，丁○○接獲佯裝成富邦MOMO購物台人員及元大商業銀行客服人員之詐欺集團某成員來電，訛稱因系統錯誤致重複扣款，需配合解除設定云云，致丁○○陷於錯誤，於同（12）日晚上10時2分許，匯款99,988元至辛○○郵局帳戶。  4 乙○○上網瀏覽貸款廣告之後，詐欺集團某成員即以「詹雅媗」名義與其聯繫，佯稱其需提供金融帳戶資料以供審核云云，致乙○○陷於錯誤，於109年4月8日下午3時10分許，前往新北市○○區○○街000號之全家便利商店俊英店，以店到店方式將其申設之中華郵政公司板橋溪崑郵局第0000000000****號帳戶、華南商業銀行第00000000****號帳戶、臺北富邦商業銀行樹林分行第00000000****號帳戶及華江分行第00000000****號帳戶、中國信託商業銀行士林分行第00000000****號帳戶、王道商業銀行第0000000000****號帳戶之存摺及提款卡（均含密碼，帳號均詳卷），全數交寄至臺中市○區○村路0段00號之全家便利商店柳川門市。嗣於109年4月11日晚上8時許，張思凱即駕車搭載庚○○前往全家便利商店柳川門市，由庚○○出面領取乙○○所交寄之上開包裹。 即起訴書犯罪事實一（三） 5 己○○上網瀏覽貸款廣告之後，詐欺集團某自稱為「徐翊翔」之成員即與其聯繫，佯稱其需準備3個金融帳戶之存摺及提款卡云云，致己○○陷於錯誤，於109年4月8日晚上8時15分許，在臺北市○○區○○○路00號1樓之全家便利商店福安店，將其所申設之中國信託商業銀行第00000000****號帳戶、中華郵政公司大里內新郵局第0000000000****號帳戶及合作金庫銀行南勢角分行第000000000****號帳戶之存摺及提款卡（均含密碼，帳號均詳卷），以店到店方式交寄至臺中市○○區○○路0000號之全家便利商店臺中經貿店。嗣於109年4月11日晚上7時39分許，張思凱即駕車搭載庚○○前往全家便利商店臺中經貿店，由庚○○出面領取己○○所交寄之上開包裹。 即起訴書犯罪事實一（五） 

附表二（編號1、2、3部分，係原判決宣示之罪刑，編號4、5部
分為，係本院宣示之罪刑）
編號 犯行 主文 1 附表一編號1 庚○○三人以上共同犯詐欺取財罪，處有期徒刑壹年壹月。 2 附表一編號2 庚○○三人以上共同犯詐欺取財罪，處有期徒刑壹年貳月。 3 附表一編號3 庚○○三人以上共同犯詐欺取財罪，處有期徒刑壹年參月。 4 附表一編號4 庚○○三人以上共同犯詐欺取財罪，處有期徒刑壹年壹月。 5 附表一編號5 庚○○三人以上共同犯詐欺取財罪，處有期徒刑壹年壹月。 

附表三
事實 備註 於109年4月4日某時，丙○○上網瀏覽貸款資訊之後，經詐欺集團成員以「李鳳英」與「趙曉東」之名義與其聯繫，並誆稱其需提供金融帳戶存摺與提款卡云云，致丙○○陷於錯誤，將其所申設之國泰世華商業銀行第00000000****號帳戶、彰化商業銀行臺東分行第0000000000****號帳戶（帳號均詳卷）之存摺及提款卡，分別於109年4月6日下午1時許、3時許，在臺東市某處之統一超商門市，以店到店方式，交寄至臺中市○區○○○路000號之統一超商吉龍門市○○○市○區○○街0號之統一超商明義門市，並以通訊軟體LINE提供各提款卡密碼給上開詐欺集團成員。嗣張思凱與庚○○即依詐欺集團成員指示，由張思凱駕駛車號0000－00號自用小客車搭載庚○○，分別於109年4月10日晚上6時33分許、52分許，前往統一超商吉龍門市、明義門市，由庚○○出面領取裝有丙○○上開金融帳戶資料之包裹。取貨成功後，其等旋將該包裹送往桃園市中壢區之家樂福中原店賣場內某置物櫃，並依指示將置物櫃密碼設定為0123後，拍照傳送確認，而以此方式將包裹交付給所屬詐欺集團上手成員。其後，該2帳戶即出現多筆來路不明之款項，且旋遭提領殆盡。 即起訴書犯罪事實一（一）